【裁判字號】    97,易,539
【裁判日期】    970930
【裁判案由】    竊盜
【裁判全文】
臺灣嘉義地方法院刑事判決               97年度易字第539號
公  訴  人  臺灣嘉義地方法院檢察署檢察官
被      告  丁○○
上列被告因竊盜等案件，經檢察官提起公訴（97年度偵字第4671
、4915號），本院改行簡式審判程序，判決如下：
    主  文
丁○○犯竊盜罪，累犯，處有期徒刑參月。又犯竊盜罪，累犯，
處有期徒刑肆月。又犯竊盜罪，累犯，處有期徒刑參月。又犯夜
間侵入住宅竊盜罪，累犯，處有期徒刑柒月；扣案之鑰匙壹支沒
收。應執行有期徒刑壹年貳月，扣案之鑰匙壹支沒收。
    犯 罪 事 實
一、丁○○前因公共危險等案件，經本院以93年度嘉簡字第188
    號判處應執行有期徒刑1年，緩刑4年確定，又因公共危險案
    件，經本院以94年度嘉交簡字第363號判處有期徒刑6月，上
    揭緩刑嗣經撤銷，上開數罪接續執行，於民國95年12月16日
    執行完畢。猶不知悔改，因缺少代步工具，竟意圖為自己不
    法之所有，各基於竊盜之犯意，分別為下列犯行：
  (一)於96年8月27日某時，在嘉義縣太保市○○里○○路○段601
    巷66號前，徒手竊取丙○○所有之車牌號碼UMJ-866號機車
    得手（價值新臺幣〈下同〉8,000元），而於同日17時25分
    許，為丙○○發現失竊報警。
  (二)於96年9月5日某時，在嘉義縣太保市○○里○○路601巷17
    號旁，徒手竊取甲○○所有之車牌號碼BX8-591號機車得手
    （價值25,000元），而於同日14時30分許，為甲○○發現失
    竊報警。嗣因丁○○將上開2台機車，放置在嘉義縣新港鄉
    南港村大崙9號住處，為其女蕭雅婷發現有異向警告知，經
    警於96年9月26日，在上開住處，查獲遭竊之機車2台。
  (三)於97年6月17日某時，在嘉義縣太保市○○里○○○路與高
    鐵西路路旁，徒手竊取乙○○所有之車牌號碼HYZ-865號機
    車得手（價值10,000元），而於同日18時30分許，為乙○○
    發現失竊報警。嗣於97年6月19日10時30分許，在上揭住處
    ，經警當場查獲遭竊之機車。
  (四)於97年7月7日20時30分許之夜間，見嘉義縣新港鄉南港村南
    港126號戊○○○所居住之住宅騎樓以鐵門圍起，騎樓已成
    為該住宅之一部分，而住宅中間鐵門開啟，侵入後以其所有
    之鑰匙1支，徒手竊取戊○○○所有之車牌號碼UAY-171號機
    車得手（價值5,000元）。嗣於97年7月8日11時40分許，騎
    乘上開機車，行經嘉義縣新港鄉○○村○○○○道路，為警
    當場查獲，並扣得上揭供犯罪所用之鑰匙1支。
二、案經嘉義縣警察局民雄分局報請臺灣嘉義地方法院檢察署檢
    察官偵查起訴，本院改行簡式審判程序。
    理  由
一、訊據被告丁○○對於上揭犯罪事實，於本院準備程序及審理
    時均坦承不諱（本院卷第21、29-33頁），並經證人蕭雅婷
    、丙○○、甲○○、乙○○、戊○○○於警詢時證述明確（
    見警卷第1卷第6-13頁、第2卷第3-4頁），且據證人戊○○○於偵查時結證屬實（見97年度偵字第4915號卷第14-15頁
    ），復有贓物認領保管單、車輛尋獲電腦輸入單各4份、車
    輛協尋電腦輸入單1份及照片12張等附卷可憑（見警卷第1卷
    第15-20、22-24頁、第2卷第9、12-14頁、本院卷第39-40頁
    ），另有鑰匙1支扣案可資佐證，足認被告之自白與事實相
    符，本件事證明確，被告竊盜之犯行均堪予認定。
二、犯罪事實欄一(四)之被害人住處騎樓以鐵門圍起，就住宅之整
    體而言，騎樓為該住宅之一部分，而與該住宅有密切不可分
    之關係，故於夜間侵入騎樓竊盜，自同時妨害居住安全。核
    被告犯罪事實欄一(一)(二)(三)所為，均係犯刑法第320條第1項之
    竊盜罪，犯罪事實欄一(四)所為，係犯刑法第321條第1項第1
    款之夜間侵入住宅竊盜罪。被告所犯上開4罪，犯意各別，
    行為互殊，應予分論併罰。被告前因公共危險等案件，經本
    院以93年度嘉簡字第188號判處應執行有期徒刑1年，緩刑4
    年確定，又因公共危險案件，經本院以94年度嘉交簡字第36
    3號判處有期徒刑6月，上揭緩刑嗣經撤銷，上開數罪接續執
    行，於95年12月16日執行完畢，此有臺灣高等法院被告前案
    紀錄表1份在卷可參，其受徒刑之執行完畢後，5年以內故意
    再犯本件有期徒刑以上之罪，均為累犯，各應依刑法第47條
    第1項規定加重其刑。爰審酌被告國小肄業之智識程度，為
    供代步之犯罪動機，不思正途獲取財物，行為之手段平和，
    所竊取物品之價值，被害人等所受之損害，業已領回失竊之
    機車，及被告坦承犯行之犯後態度良好等一切情狀，各量處
    如主文所示之刑，及定其應執行之刑，以示懲儆。扣案之鑰
    匙1支，係被告所有供犯罪事實欄一(四)犯罪所用之物，業據
    被告於本院審理時供承在卷（見本院卷第31頁），爰依刑法
    第38條第1項第2款宣告沒收。至扣案之鑰匙1支，雖係被告
    所有，惟非供本件犯罪所用之物，亦據被告於本院審理時供
    述在卷（見本院卷第31頁），是既無證據證明係被告供犯罪
    所用之物，爰不併予諭知沒收。
據上論斷，應依刑事訴訟法第273條之1第1項、第299條第1項前
段，刑法第320條第1項、第321條第1項第1款、第47條第1項、第
51條第5款、第38條第1項第2款，刑法施行法第1條之1第1項、第
2項前段，判決如主文。
本案經檢察官陳昱奉到庭執行職務。
中    華    民    國    97    年    9     月    30    日
                       刑事第二庭  法  官  卓春慧
上列正本證明與原本無異。
如不服本判決，應於判決送達後十日內向本院提出上訴狀，上訴
書狀依法應敘述具體理由，如未敘述具體理由者，應於上訴期間
屆滿後二十日內補提理由書於本院（均應附繕本）。告訴人或被
害人如對於本判決不服者，應具備理由請求檢察官上訴，其上訴
期間之計算係以檢察官收受判決正本之日期為準。
中    華    民    國    97    年    9     月    30    日
                                   書記官  李玫娜
附錄本案論罪科刑法條全文：
刑法第320條第1項：
意圖為自己或第三人不法之所有，而竊取他人之動產者，為竊盜
罪，處5年以下有期徒刑、拘役或5百元以下罰金。
刑法第321條第1項第1款：
犯竊盜罪而有左列情形之一者，處6月以上、5年以下有期徒刑：
一  於夜間侵入住宅或有人居住之建築物、船艦或隱匿其內而犯
    之者。


司法院資訊處製作；財團法人民間司法改革基金會備份。
